# 补助与收入

提问人：风头浪子 时间：2017-09-14 14:46:53
请教各位老师，在审计业务的时候碰到一些小问题，有些困惑恳请老师们指点下。 1.未达账项。我自己的理解是只调整银行已收企业未收或者银行已付企业未付的业务。对于企业已收银行未收或者企业已付银行未付的，我个人觉得不应该调整。我同事说得调，就是说吧银行未收的或已收的再调回去，要不然函证的时候对不起来。我自己的理解是，调整应该以事实为基准，既然银行那边没有及时入账，企业这边没问题，那就不应该再调，各位老师怎么看呢 2.涉及政府补贴这一块儿。我一直的理解是如果有政府专门的拨付文件，就放到营业外收入或者调到资本公积去。有没有政府拨款放到营业收入去的情况呢？有次审计一家供热企业，对居民企业免税的部分一位同事给调到营业收入去了，我有些诧异，突然很想知道有没有计入营业收入的情况？附带问下我同事调整对不。 入行没多久，恳请各位老师指点，麻烦啦，谢谢！

回答人：chenyiwei
1 、对银行未达账项的调整问题，你的理解基本合理。 2 、直接免征的增值税应调整到营业收入，直接免征的税款不属于政府补助。
但先征后返、即征即退的税款属于政府补助。